臺灣彰化地方法院刑事判決　　　　　　　96年度易字第1611號
公　訴　人　臺灣彰化地方法院檢察署檢察官
被　　　告　庚○○
　　　　　　　　　　號
　　　　　　　　　　（現另案於臺灣彰化看守羈押中）
上列被告因竊盜等案件，經檢察官提起公訴（96年度偵字第4176
號），本院判決如下：
    主  文
庚○○所犯罪名及處刑、減刑，均如【附表二】所示，應執行有
期徒刑貳年，並應於刑之執行前，令入勞動場所強制工作，期間
為年。
    事實及理由
一、犯罪事實：
  (一)庚○○前有公共危險罪罰金、拘役之前科（不構成累犯）。
    庚○○原本經營葬儀社，雇用獨自離家之員工丁○○，庚○○與丁○○，因葬儀社經營狀況不佳，遂起歹念，竟由庚○○與丁○○2人，或由丁○○、庚○○及姓名年籍均不詳綽
    號「華靜」之成年女子等3人，基於意圖為自己不法所有之
    犯意聯絡，於如【附表一】所示之時間、地點，徒手竊取己○○等人所有之財物得手，並利用庚○○所有之車牌號碼
    7412-LK號自小貨車，將竊得之財物賣給不詳資源回收場，
    或販售予不知情之資源回收業者戴振堂及梁雅婷，變賣現金
    朋分花用。詳情如下：
【附表一】
┌─┬───┬────┬───┬───┬───────┐
│編│時間  │地點    │犯罪行│被害人│竊取之財物    │
│號│      │        │為人  │      │              │
├─┼───┼────┼───┼───┼───────┤
│ 1│94年2 │彰化縣彰│丁○○│己○○│馬達4個（價值 │
│  │月上旬│化市彰南│庚○○│      │約新臺幣〈下同│
│  │      │路4段棒 │      │      │〉30000元）   │
│  │      │球場旁  │      │      │              │
├─┼───┼────┼───┼───┼───────┤
│ 2│96年2 │彰化縣彰│丁○○│戊○○│白鐵金爐1個（ │
│  │月15日│化市彰興│庚○○│      │價值約1000元）│
│  │15時許│路2段441│      │      │              │
│  │      │號      │      │      │              │
├─┼───┼────┼───┼───┼───────┤
│ 3│96年2 │彰化縣彰│丁○○│王育智│鐵條、鐵板、鐵│
│  │月17日│化市彰南│庚○○│      │管、招牌及燈具│
│  │12時許│路4段「 │綽號「│      │等財物（價值約│
│  │      │桔色空間│華靜」│      │34000元）     │
│  │      │」檳榔攤│之成年│      │              │
│  │      │附近    │女子  │      │              │
├─┼───┼────┼───┼───┼───────┤
│4 │96年2 │彰化縣花│丁○○│乙○○│鐵板及烤漆板約│
│  │月底  │壇鄉花橋│庚○○│      │250公斤（價值 │
│  │      │街200巷 │綽號「│      │約2000元）    │
│  │      │13-2號  │華靜」│      │              │
│  │      │        │之成年│      │              │
│  │      │        │女子  │      │              │
├─┼───┼────┼───┼───┼───────┤
│5 │96年3 │彰化縣彰│丁○○│丙○○│實心鐵條（價值│
│  │月10日│化市彰興│庚○○│      │約4、500元）  │
│  │22時許│路1段256│      │      │              │
│  │      │-2號    │      │      │              │
├─┼───┼────┼───┼───┼───────┤
│6 │96年3 │彰化縣花│丁○○│甲○○│鐵架1組（價值 │
│  │月20日│壇鄉彰員│庚○○│      │約200元）     │
│  │左右  │路3段306│      │      │              │
│  │      │號      │      │      │              │
├─┼───┼────┼───┼───┼───────┤
│7 │96年3 │彰化縣花│丁○○│壬○○│白鐵管4支（價 │
│  │月24日│壇鄉番花│庚○○│      │值約15000元） │
│  │11時30│路69號旁│綽號「│      │              │
│  │分許  │        │華靜」│      │              │
│  │      │        │之成年│      │              │
│  │      │        │女子  │      │              │
├─┼───┼────┼───┼───┼───────┤
│8 │96年3 │彰化縣花│丁○○│癸○○│白鐵水槽、鐵門│
│  │月28日│壇鄉彰員│庚○○│      │各1個（價值約 │
│  │7時許 │路3段312│綽號「│      │10000元）     │
│  │      │號      │華靜」│      │              │
│  │      │        │之成年│      │              │
│  │      │        │女子  │      │              │
├─┼───┼────┼───┼───┼───────┤
│9 │96年3 │彰化縣彰│丁○○│辛○○│水塔2個、冷氣2│
│  │月下旬│化市石牌│庚○○│      │台、鋁門窗、電│
│  │      │里石牌莊│綽號「│      │線、鐵條及燈盒│
│  │      │82號    │華靜」│      │等財物（價值約│
│  │      │        │之成年│      │500000元）    │
│  │      │        │女子  │      │              │
├─┼───┼────┼───┼───┼───────┤
│10│96年3 │彰化縣彰│丁○○│子○○│鐵板2片（價值 │
│  │月30日│化市石牌│庚○○│      │約500元）     │
│  │18時30│路1段133│綽號「│      │              │
│  │分許  │巷5號旁 │華靜」│      │              │
│  │      │        │之成年│      │              │
│  │      │        │女子  │      │              │
└─┴───┴────┴───┴───┴───────┘
  (二)案經彰化縣警察局彰化分局，依據資源回收場之帳冊記載，
    認為丁○○、庚○○對【附表一】之編號2、3犯罪涉有重嫌
    ，通知丁○○到案說明，丁○○另主動向警方供出【附表一
    】編號1、4至10之其他犯行乃是與庚○○共犯，因而查悉上
    情。
二、認定事實所憑之證據及理由：
  (一)本案所引用之供述證據及非供述證據，檢察官、被告均同意
    其具有證據能力，是以後述證據之證據能力並無疑義，合先
    敘明。
  (二)被告庚○○於本院審理中，對上述事實坦白承認。
  (三)如【附表二】之個別證據，可證明被告個別犯行。
  (四)本案事證明確，被告犯行已可認定。
三、論罪科刑：
  (一)核被告庚○○於【附表一】編號1、2、5、6行為，均係犯刑
    法第320條第1項之普通竊盜罪。編號3、4、7、8、9、10行
    為，均係犯刑法第321條第1項第4款之結夥竊盜罪，被告上
    開所犯10項罪名，犯意各別，行為互殊，應分論併罰。被告
    與共犯丁○○、綽號「華靜」之女子，互有犯意聯絡及行為
    分擔，均為共同正犯。
  (二)按行為後法律有變更者，適用行為時之法律。但行為後之法
    律有利於行為人者，適用最有利於行為人之法律，刑法第2
    條第1項定有明文。編號1犯行發生於95年7月1日刑法修正前
    ，刑法95年7月1日大幅修正，應比較適用如下：
  1.刑法第320條罰金刑部分，計價單位及下限均有變動，以修
    正前之舊規定有利被告，但本案不宣告罰金刑，無須贅述，
    就編號1，逕適用修正前之規定。
  2.編號1犯行發生在舊法時期；而編號2-10犯行發生在新法時
    期，就定執行刑之方法，應一體適用最有利被告之條文，以
    免割裂。而修正前刑法第51條第5款最高執行刑為20年；修
    正後變更為30年，應適用修正前之第51條第5款有利於被告
    。
  3.刑法第28條共同正犯之定義變更，對本案無實質影響，仍應
    適用修正前之舊規定。
  (三)量刑審酌：被告自述高職畢業，離婚後獨力撫養四名兒女，
    因葬儀社生意不佳，自己積欠高利貸，鋌而走險，被告既然
    收留離家出走之丁○○，丁○○又認被告庚○○為乾爹，被
    告庚○○卻不將丁○○引上正途，反而與丁○○反下多起竊
    盜案件，行竊財物都是五金類物品，雖然價值不多，但對被
    害人造成相當困擾。被告雖坦承犯行，但並未賠償任何被害
    人等一切情形，各量刑如【附表二】所示。
  (四)按中華民國96年罪犯減刑條例已於96年7月16日施行，凡96
    年4月24日以前之犯罪，若無法定列舉除外情形，原則上均
    可獲得減刑。而【附表一】編號1-10行為，係在96年4月24
    日以前，且並無排除於中華民國96年罪犯減刑條例第3條所
    示之不適用情形，故應依該條例第7條，就原本宣告刑諭知
    其減得之刑如【附表二】所示，併依同條例第10條第1項定
    應執行刑。
  (五)按竊盜犯贓物犯保安處分條例第3條第1項規定：「十八歲以
    上之竊盜犯、贓物犯，有犯罪之習慣者，得於刑之執行前，
    令入勞動場所強制工作。」，及第5條第1項規定：「依本條
    例宣告之強制工作處分，其執行以三年為期。」旨在對嚴重
    職業性犯罪、欠缺正確工作觀念，因而習慣犯罪者，強制其
    從事勞動，學習一技之長及正確之謀生觀念，使其日後重返
    社會，能適應社會生活。被告近年來涉入多件竊盜前科，其
    表面上收留丁○○為員工，似要照顧丁○○，然卻指使丁○○與其同行竊，利用丁○○賺取不法利益，此種主觀惡性，
    實具潛在之危險性格，若不能矯正其價值觀，將來出監後，
    勢必重蹈覆轍，為協助其再社會化，習得一技之長，應命其
    進入勞動場所強制工作，以培養其勤勞工作之人生觀，亦符
    合比例原則，故依竊盜犯贓物犯保安處分條例第3條第1項、
    第5條第1項前段之規定，各就【附表一】編號2-10犯行，諭
    知刑前強制工作。並依保安處分執行法第4條之1第1項第1、
    4款規定，諭知宣告多數強制工作，僅執行其一。
四、適用法條：
  (一)刑事訴訟法第299條第1項前段。
  (二)修正前後之刑法第320條第1項、第28條。修正後刑法第2條
    第1項、第321條第1項第4款、第51條第5款。刑法施行法第1
    條之1、罰金罰鍰提高標準條例第1條。
  (三)中華民國96年罪犯減刑條例第2條第1項第3款、第7條、第10
    條第1項。
  (四)竊盜犯贓物犯保安處分條例第3條第1項、第5條第1項前段。
    保安處分執行法第4條之1第1項第1、4款。
本案經檢察官張尹敏到庭執行職務。
中　　華　　民　　國　　96　　年　　12 　月　　31　　日
                  刑事第三庭    法  官  葉明松
以上正本證明與原本無異。
如不服本判決應於收受本判決後十日內向本院提出上訴書狀，其
未敘述上訴理由者，並得於提起上訴後十日內向本院補提理由書
狀（均須按他造當事人之人數附繕本）「切勿逕送上級法院」。
告訴人或被害人對於判決如有不服具備理由請求檢察官上訴者，
其上訴期間之計算係以檢察官收受判決正本之日期為準。
中　　華　　民　　國　　96　　年　　12 　月　　31　　日
                                書記官  于淑真
【附錄本案論罪法條】
中華民國刑法第320條
（普通竊盜罪、竊佔罪）
意圖為自己或第三人不法之所有，而竊取他人之動產者，為竊盜
罪，處5年以下有期徒刑、拘役或 5 百元以下罰金。
意圖為自己或第三人不法之利益，而竊佔他人之不動產者，依前
項之規定處斷。
前二項之未遂犯罰之。
中華民國刑法第321條
（加重竊盜罪）
犯竊盜罪而有左列情形之一者，處 6 月以上、 5 年以下有期徒
刑：
一  於夜間侵入住宅或有人居住之建築物、船艦或隱匿其內而犯
    之者。
二  毀越門扇、牆垣或其他安全設備而犯之者。
三  攜帶兇器而犯之者。
四  結夥三人以上而犯之者。
五  乘火災、水災或其他災害之際而犯之者。
六  在車站或埠頭而犯之者。
前項之未遂犯罰之。
【附表二】
┌─┬────────────┬───────────┐
│編│個別證據方法            │所犯罪名及宣告刑主文  │
│號│                        │                      │
├─┼────────────┼───────────┤
│ 1│證人（被害人）己○○96│庚○○共同犯竊盜罪，處│
│  │年4月2日警訊中證稱（偵卷│有期徒刑月，減為有期│
│  │P.28）：94年2 月間遭竊4 │徒刑壹月拾伍日。      │
│  │個馬達等語。            │                      │
│  │丁○○現場指認照片（偵│                      │
│  │卷P.51）                │                      │
├─┼────────────┼───────────┤
│ 2│證人（回收場老闆）梁雅│庚○○共同犯竊盜罪，處│
│  │婷96年4月5日警訊中（偵卷│有期徒刑肆月，減為有期│
│  │P.25）陳稱：庚○○、林裕│徒刑貳月，並應於刑之執│
│  │祥拿白鐵金桶來賣等語。及│行前，令入勞動場所強制│
│  │回收場內帳冊磅單記載：96│工作，期間為年。    │
│  │年3月18日庚○○駕駛車牌 │                      │
│  │號碼7412-LK號小貨車，拿 │                      │
│  │白鐵金桶一只前往販售之事│                      │
│  │實（偵卷P.59-60）。     │                      │
│  │證人（被害人）戊○○96│                      │
│  │年4月2日警訊中（偵卷P.29│                      │
│  │）陳稱：96年4月2日才發現│                      │
│  │金爐遭竊等語。          │                      │
│  │丁○○現場指認照片（偵│                      │
│  │卷P.52）                │                      │
├─┼────────────┼───────────┤
│ 3│證人（回收場老闆）戴振│庚○○犯結夥竊盜罪，處│
│  │堂96年4月9日警訊（偵卷  │有期徒刑捌月，減為有期│
│  │P.24 ）陳稱：庚○○曾拿 │徒刑肆月，並應於刑之執│
│  │鐵條、招牌來販賣等語。  │行前，令入勞動場所強制│
│  │證人（被害人）96年4月2│工作，期間為年。    │
│  │日警訊（偵卷P.30）陳稱：│                      │
│  │96年2月17日發現鐵條、鐵 │                      │
│  │塊、招牌、燈具、鐵管等失│                      │
│  │竊等語。                │                      │
│  │丁○○現場指認照片（偵│                      │
│  │卷P.53）                │                      │
├─┼────────────┼───────────┤
│4 │證人（被害人）96年4 月│庚○○犯結夥竊盜罪，處│
│  │3日警訊中（偵卷P.31）陳 │有期徒刑捌月，減為有期│
│  │稱：鐵板、烤漆板失竊等語│徒刑肆月，並應於刑之執│
│  │。                      │行前，令入勞動場所強制│
│  │丁○○現場指認相片（偵│工作，期間為年。    │
│  │卷P.47）                │                      │
├─┼────────────┼───────────┤
│5 │證人（被害人）丙○○96│庚○○共同犯竊盜罪，處│
│  │年4月3日警訊中（偵卷P.33│有期徒刑肆月，減為有期│
│  │）陳稱：建築用實心鐵條遭│徒刑貳月，並應於刑之執│
│  │竊等語。                │行前，令入勞動場所強制│
│  │丁○○現場指認照片（偵│工作，期間為年。    │
│  │卷P.56）                │                      │
├─┼────────────┼───────────┤
│6 │證人（被害人）甲○○96│庚○○共同犯竊盜罪，處│
│  │年4月4日警訊中陳稱：96年│有期徒刑肆月，減為有期│
│  │3月20日左右發現，花店前 │徒刑貳月，並應於刑之執│
│  │鐵架一組遭竊等語。      │行前，令入勞動場所強制│
│  │丁○○現場指認照片（偵│工作，期間為年。    │
│  │卷P.55）                │                      │
├─┼────────────┼───────────┤
│7 │證人（被害人）壬○○96│庚○○犯結夥竊盜罪，處│
│  │年4月3日警訊筆錄（偵卷  │有期徒刑捌月，減為有期│
│  │P.37）中稱：96年3月24日 │徒刑肆月，並應於刑之執│
│  │發現白鐵管四支遭竊等語。│行前，令入勞動場所強制│
│  │丁○○現場指認照片（  │工作，期間為年。    │
│  │偵卷P.49）              │                      │
├─┼────────────┼───────────┤
│8 │證人（被害人）癸○○96│庚○○犯結夥竊盜罪，處│
│  │年4月3日警訊筆錄中陳稱（│有期徒刑捌月，減為有期│
│  │偵卷P.39）：96 年3月28日│徒刑肆月，並應於刑之執│
│  │發現水槽、鐵門遭竊等語。│行前，令入勞動場所強制│
│  │丁○○現場指認照片（  │工作，期間為年。    │
│  │偵卷P.48）              │。                    │
├─┼────────────┼───────────┤
│9 │證人（被害人）辛○○96│庚○○犯結夥竊盜罪，處│
│  │年4月2日警訊中陳稱（偵卷│有期徒刑捌月，減為有期│
│  │P.41）：96年3 月中旬發現│徒刑肆月，並應於刑之執│
│  │水塔、冷氣、鐵條、燈具、│行前，令入勞動場所強制│
│  │鋁門窗、電線等遭竊等語。│工作，期間為年。    │
│  │丁○○現場指認照片（偵│                      │
│  │卷P.54）                │                      │
├─┼────────────┼───────────┤
│10│證人（被害人）子○○96│庚○○犯結夥竊盜罪，處│
│  │年4月3日警訊中陳稱（偵卷│有期徒刑捌月，減為有期│
│  │P.42）：96年3 月30日發現│徒刑肆月，並應於刑之執│
│  │鐵板失竊等語。          │行前，令入勞動場所強制│
│  │丁○○現場指認照片（  │工作，期間為年。    │
│  │偵卷P.50）              │                      │
└─┴────────────┴───────────┘
